【裁判字號】    97,交聲,32
【裁判日期】    970530
【裁判案由】    違反道路交通管理處罰條例聲明異議
【裁判全文】
臺灣臺東地方法院交通事件裁定          97年度交聲字第32號
原處分機關  交通部公路總局高雄區監理所臺東監理站
異  議  人  乙○○
上列異議人即受處分人因違反道路交通管理處罰條例案件，對於
交通部公路總局高雄區監理所臺東監理站中華民國97年3月12日
東監違裁字第裁81-T00000000號所為之裁決處分 (原舉發案號：
東警交字第T00000000號)，聲明異議，本院裁定如下：
    主  文
異議駁回。
    理  由
一、原處分意旨略以：異議人即受處分人 (下稱異議人) 於民國
    97年1月23日下午6時20分許，騎乘車牌號碼GSK-438號重型
    機車，沿臺東縣臺東市○○路由南向北方向行駛，行經該市
    ○○路與中正路口處，因有駕車行經有燈光號誌管制之交岔
    路口闖紅燈之違規，經臺東縣警察局臺東分局寶桑派出所執
    勤警員攔停製單舉發。案移原處分機關，認異議人前述違規
    行為明確，依道路交通管理處罰條例第53條第1項、違反道
    路交通管理事件統一裁罰基準表之規定，裁處罰鍰新臺幣 (
    下同)1,800 元並依同條例第63條第1項第3款記違規點數3點
    等語。
二、異議意旨略以：伊雖不確定是否於舉發違規路口闖紅燈，但
    警方係於臺東縣臺東市○○路與福建路路口始鳴笛將伊攔停
    ，而伊當時車速約25公里，如伊確有闖紅燈，何以警方未馬
    上告知，且警方並未提出照片、錄影等證據，難以令人信服
    ，為此聲明異議，請求撤銷原處分云云。
三、按汽車駕駛人，行經有燈光號誌管制之交岔路口闖紅燈者，
    處1,800元以上5,400元以下罰鍰；汽車駕駛人有前開規定之
    情形者，除依該條處罰鍰外，並予記違規點數3點，道路交
    通管理處罰條例第53條第1項、第63條第1項第3款分別定有
    明文。又依據違反道路交通管理事件統一裁罰基準表，機器
    腳踏車駕駛人，行經有燈光號誌管制之交岔路口闖紅燈，對
    機器腳踏車駕駛人處罰鍰1,800元，並記違規點數3點。經查
    ：
(一)本件異議人於97年1月23日下午6時20分許，騎乘車牌號碼GS
    K-438號重型機車，沿臺東縣臺東市○○路由南向北方向行
    駛，行經該市○○路與中正路口處，因駕車行經有燈光號誌
    管制之交岔路口闖紅燈之違規，經臺東縣警察局臺東分局寶
    桑派出所執勤警員攔停，以臺東縣警察局東警交字第T00000
    000號違反道路交通管理事件通知單掣單舉發之情，有該違
    反道路交通管理事件通知單在卷可徵。
(二)異議人確有於前揭時、地駕駛上開車輛闖紅燈一節，業據證
    人即97年1月23日執行巡邏勤務舉發本違規事件之臺東縣警
    察局臺東分局寶桑派出所執勤警員甲○○於本院調查時到庭
    具結證稱：當日我們是駕車執行巡邏勤務，行經臺東縣臺東
    市○○路與精誠路路口，當時是紅燈，我們的車停在精誠路
    口等紅燈，車頭南向北，前面還有一台自小客車，我們是第
    2部，警車的警示燈未打開，我是坐在副駕駛座，異議人是
    騎車從我們左後方，走道路中心線直接左轉中正路，我看到
    後就將車牌號碼寫在手上，當時有路燈，還有車燈，當時的
    光線不會影響到我們辨別車號。因為在等紅燈，且前面有一
    台車子，沒有辦法馬上左轉，等到綠燈後，我們開始追時，
    異議人已經快騎到中正路與福建路口，我們追到異議人後方
    才鳴笛，異議人才停下來，精誠路距離福建路我們攔停的地
    點大約100多公尺，當時異議人車速大約20公里至30公里之
    間，很慢，不然等到綠燈我們怎麼也追不到，我們一下車有
    告知異議人違規地點，當時異議人也有承認沒有注意到紅綠
    燈就直接左轉，我們就當場舉發異議人。如果是執行交通稽
    查的話，我們會隨身攜帶錄音機、V8，但當天我們是執行巡
    邏勤務，所以沒有帶錄影設備等語(見本院卷第15至17頁)，
    並當庭提出其所繪製註明本件違規路口、警員攔查地點及異
    議人騎車行走路徑之違規路段現場圖、現場照片4張(見本院
    卷第21至24頁)以資佐證。
(三)查舉發違反燈光號誌之違規，所需之舉證狀態稍縱即逝，除
    設有感應照相之路口、或經員警執行定點交通稽查勤務而預
    以錄影或拍照方式蒐集證據外，通常事後已難以還原現場狀
    態，而本件執勤警員甲○○於案發當時係執行巡邏勤務，並
    非定點之交通稽查勤務，顯難強求執勤警員必須以拍照或錄
    影之方式進行舉發。是以，舉發當時現場之執勤警員甲○○
    自屬本件之重要證人。而警察於執行公務時，本身即受有行
    政懲處責任之監督，且其到庭具結作證，更係以刑事責任擔
    保其證言之真實性，證人甲○○與異議人間並無怨隙，且素
    不相識，衡情證人甲○○應無設詞攀誣，或虛構違規事實以
    陷害異議人之理，且亦無任何證據足資證明其有何捏造事實
    違法取締之不法情事，因此本院認證人甲○○本於維護交通
    秩序、安全職責所為之取締，當屬合法、正確之舉發，其上
    開證述內容，經核尚無不可採信之處，自堪採信。況異議人
    就證人甲○○所繪製違規路段現場圖及上開證述異議人當日
    騎車行走路徑並無意見，雖辯稱其對紅綠燈的判斷不會判斷
    錯誤，然亦坦認當時天色昏暗，伊因為年紀大，看的比較模
    糊等語，則異議人既未能提出對其有利之相關證據供法院調
    查，則其泛以前詞置辯，自不足採。
四、綜上所述，異議人駕駛上開車輛於上述時、地闖紅燈之違規
    行為，應堪認定，異議人否認前開違規行為，所辯委無足採
    。原處分機關援引前揭道路交通管理處罰條例第53條第1 項
    及違反道路交通管理事件統一裁罰基準表之規定，裁處異議
    人罰鍰1,800元，並依同條例第63條第1項第3款記違規點數3
    點核無違誤，異議人執上開事由指摘原處分不當，求予撤銷
    ，為無理由，應予駁回。
五、依道路交通管理處罰條例第87條第2項，道路交通案件處理
    辦法第19條，裁定如主文。
中    華    民    國    97    年    5     月    30    日
                  交通法庭    法  官  簡芳潔
以上正本證明與原本無異。
如不服本裁定，應於裁定送達後5日內向本院提出抗告狀（須附
繕本）。
「切勿逕送上級法院」
                              書記官  林慧芬
中    華    民    國    97    年    6     月     3    日


司法院資訊處製作；財團法人民間司法改革基金會備份。
